【裁判字號】    98,聲,491
【裁判日期】    981216
【裁判案由】    停止執行
【裁判全文】
臺灣高等法院民事裁定                   98年度聲字第491號
聲請人  甲○○
相對人  姚雅惠
上列當事人間聲請停止強制執行事件，本院裁定如下：
    主  文
聲請人以新臺幣壹拾陸萬貳仟元為相對人供擔保後，臺灣桃園地
方法院九十八年度司執字第二八五五號清償債務強制執行事件，
應於本院九十八年度上易字第一一七三號債務人異議之訴事件判
決確定前，停止強制執行。
    理  由
一、按「強制執行程序開始後，除法律另有規定外，不停止執行
    。有回復原狀之聲請，或提起再審或異議之訴，或對於和解
    為繼續審判之請求，或提起宣告調解無效之訴、撤銷調解之
    訴，或對於許可強制執行之裁定提起抗告時，法院因必要情
    形或依聲請定相當並確實之擔保，得為停止強制執行之裁定
    」，強制執行法第18條定有明文。法院依強制執行法第18條
    第2項定擔保金額而准許停止強制執行之裁定者，該項擔保
    係備供債權人因停止執行所受損害之賠償，其數額應依標的
    物停止執行後，債權人未能即時受償或利用該標的物所受之
    損害額，或其因另供擔保強制執行所受之損害額定之，非以
    標的物之價值或其債權額為依據。又法院依強制執行法第18
    條第2項規定，以裁定命債務人供擔保後停止強制執行，其
    擔保金額之多寡應如何認為相當，原屬於法院職權裁量之範
    圍，如已斟酌債權人因停止執行所應受之損害，自非當事人
    所可任意指摘。
二、本件聲請意旨略以：伊因臺灣桃園地方法院（下稱原法院）
    98年度司執字第2855號清償債務強制執行事件（下稱系爭強
    制執行事件）向原法院提起債務人異議之訴，現上訴本院審
    理中，系爭強制執行事件查封之房屋經鑑價為新臺幣（下同
    ）2,200多萬元，而相對人向伊主張之債權金額僅為135萬元
    ，況伊於民國93年起經相對人同意分期還款後即多次還款迄
    今，伊積欠相對人之債權已未達135萬元，前開經查封房屋
    若經拍賣即無從回復，伊將無安身之地，又伊無現金，願以
    伊所經營之宏宏商行（地址為桃園市鎮○街1號）內一切設
    備及貨品等動產供擔保，聲請於本院判決確定前停止系爭強
    制執行程序等語。
三、經查，聲請人對相對人提起債務人異議之訴請求撤銷系爭強
    制執行程序，經原法院98年度訴字第1082號判決聲請人敗訴
    後，聲請人已提起上訴，並由本院98年度上易字第1173號審
    理中，是聲請人本此聲請供擔保停止系爭強制執行程序，核
    與強制執行法第18條第2項規定相符。又相對人據以聲請強
    制執行之執行名義為原法院桃院興執93年執二字第26779號
    債權憑證，執行債權額為135萬元，及其中30萬元自92年11
    月17日、其中20萬元自92年12月22日、其中30萬元自93年1
    月15日、其中45萬元自92年12月31日、其中10萬元自92年12
    月31日起至清償日止，按年息6％計算之利息。準此，聲請
    人聲請停止執行，將致相對人未能即時受償前開債權，而受
    有自停止執行時起至本院債務人異議之訴事件終結止之利息
    損害。故本院斟酌本件債務人異議之訴事件係不得上訴第三
    審案件，依各級法院辦案期限實施要點第2點第7款規定，第
    二審通常程序審判案件之期限為2年，爰以2年為准許停止執
    行將致相對人延宕受償之期間；再以上開債權額按法定利率
    年息6％計算，則相對人因停止執行而可能遭受之損害為
    162,000元（1,350,000元0.062﹦162,000），爰本此酌
    定為聲請人應提供之擔保金額，並准許聲請人供前開擔保後
    ，停止系爭強制執行程序。又聲請人固謂其無現金，願以商
    行內動產供擔保云云，惟前開動產之價值數量並不明確，且
    保管估價均須耗費相當時間勞力，難謂屬相對及確實之擔保
    ，是聲請人前開主張即礙難審酌。茲酌定相當擔保金額准許
    聲請人於供擔保後停止執行。爰裁定如主文。
中    華    民    國    98    年    12    月    16    日
                    民事第十四庭
                        審判長法  官  林金村
                              法  官  李慈惠
                              法  官  湯美玉
正本係照原本作成。
不得抗告。
中    華    民    國    98    年    12    月    16    日
                              書記官  蕭進忠

司法院資訊處製作；財團法人民間司法改革基金會備份。
